【裁判字號】    88,上易,3246
【裁判日期】    890118
【裁判案由】    恐嚇
【裁判全文】
臺灣高等法院臺中分院刑事判決              民國八十八年度上易字第三二四六號
    上  訴  人
    即  被  告  丁○○
右上訴人因恐嚇案件，不服台灣南投地方法院中華民國八十八年十一月二十三日第一
審判決（民國八十八年度易字第四九七號，起訴案號：台灣南投地方法院檢察署民國
八十八年度偵字第三五○二號），提起上訴，本院判決如左：
    主      文
原判決關於恐嚇危害安全部分撤銷。
丁○○被訴恐嚇危害安全部分無罪。
    理      由
一、公訴意旨略以：被告丁○○與告訴人丙○○係兄弟關係。被告於民國（下同）八
    十八年五月十六日十五時十分許，在南投縣仁愛鄉大同村高峰巷十五號前，因細
    故砍傷告訴人丙○○及其妻即告訴人甲○○後（傷害部分業經原審判決公訴不受
    理確定在案），竟臨時起意，在南投縣仁愛鄉大同村高峰巷十七號前，以加害身
    體之事，同時向丙○○、甲○○恐嚇稱：「如你們以後再回來，我一樣砍你們」
    等語，使丙○○、甲○○心生畏懼，致危害於丙○○、甲○○之安全。因認被告
    涉有刑法第三百零五條恐嚇危害安全之罪嫌云云。
二、按犯罪事實應依證據認定之，無證據不得推定其犯罪事實，刑事訴訟法第一百五
    十四條定有明文。又告訴人之告訴，係以使被告受刑事訴追為目的，是其陳述是
    否與事實相符，仍應調查其他證據以資審認（最高法院五十二年台上字第一三○○號判例參照）。訊據被告固不否認於前開時地有與告訴人丙○○、甲○○等二
    人發生爭執之事，惟矢口否認有恐嚇危害安全之犯行，辯稱：渠當時並未對告訴
    人等二人說上開恐嚇之語云云。經查證人即告訴人丙○○之胞姐戊○○到庭證稱
    ：「被告與告訴人夫妻在打架的時候，我曾去勸架，但我並沒有聽到被告對告訴
    人夫妻說如果您們以後再回來，我一樣砍您們之話」等語（見本院卷第十三頁反
    面至第十四頁）足證被告所辯非虛。此外復查無其他確切證據足以證明被告確有
    恐嚇危害安全之犯行，其犯罪要屬不能證明。原審疏未詳予審酌，遽以告訴人等
    二人之空口指訴即予以論罪科刑，自有違誤。被告上訴意旨執此指摘原判決不當
    ，非無理由，應由本院將原判決關於此部分予以撤銷，並另為無罪之判決。
三、據上論斷，應依刑事訴訟法第三百六十九條第一項前段、第三百六十四條、第三
    百零一條第一項，判決如主文。
本案經檢察官乙○○到庭執行職務。
中      華      民      國    八十九      年      一      月    十八    日
                                  臺灣高等法院臺中分院刑事第八庭
                                        審判長法  官  羅  得  村
                                              法  官  林  輝  煌
                                              法  官  劉  榮  服
右正本證明與原本無異。
不得上訴。
                                              書記官  林  玉  惠
中      華      民      國    八十九      年      一      月    十九    日
                                                                        Ａ


司法院資訊處製作；財團法人民間司法改革基金會備份。
